臺灣臺北地方法院民事裁定
111年度家聲字第59號
聲  請  人  吳惠華  

非訟代理人  陳崇善律師
上列聲請人聲請交付法庭錄音光碟事件，本院裁定如下：
    主  文
聲請駁回。
    理  由
一、聲請意旨略以：聲請人為就本件審理過程充分了解，以為核
    對是否與筆錄相符之依據，特聲請准許複製本件審理過程歷
    次之法庭錄音資料云云。
二、按當事人及依法得聲請閱覽卷宗之人，因主張或維護其法律
    上利益，得於開庭翌日起至裁判確定後六個月內，繳納費用
    聲請法院許可交付法庭錄音或錄影內容；又依法令得不予許
    可者，法院得不予許可交付法庭錄音或錄影內容；法院組織
    法第90條之1第1項前段、第2項分別定有明文。次按當事人
    及依法得聲請閱覽卷宗之人，因主張或維護其法律上利益，
    聲請交付法庭錄音或錄影內容時，應敘明理由，由法院為許
    可與否之裁定，法院組織法第90條之3授權司法院訂定之法
    庭錄音錄影及其利用保存辦法第8條第1項固亦有明文。準此
    ，法院受理上開聲請案件，即應審查聲請人是否適格、聲請
    已否逾期、聲請交付之標的是否為「法庭錄音或錄影內容」
    ，以及聲請所為之「釋明」，是否符合「主張、維護法律上
    利益」等要件（最高法院104年度台抗字第725號刑事裁定意
    旨參照）。再家事事件為民事特殊專業類型案件，涉及當事
    人間不欲人知之私密事項，為保護家庭成員之隱私及名譽、
    發現真實、尊重家庭制度，以利圓融處理相關糾紛，故家事
    事件法第9條規定，家事事件之處理程序，以不公開法庭行
    之為原則，僅於法律明定之例外情況，始由審判長或法官准
    許旁聽。因此，在判斷有關是否交付家事事件之法庭錄音光
    碟，基於保障當事人及關係人之隱私權，應有更嚴謹之考量
    ，聲請人更應具體釋明聲請交付光碟所欲主張及維護之法律
    上利益，並說明交付光碟與其目的間之關係。
三、惟查：
　㈠本件聲請理由僅泛稱：為就本件審理過程充分了解，以為核
    對是否與筆錄相符云云，惟並未具體指明歷次筆錄之記載，
    有何部分與法庭實際進行情形不符，亦未敘明筆錄之記載有
    何疏漏之處，更未能具體釋明本件所欲主張或維護之法律上
    利益為何，依上開說明，本件聲請交付前揭法庭錄音影光碟
    ，於法已有未合。
　㈡況聲請人於本件雖委任非訟代理人陳崇善律師，惟於本院111
    年1月5日、1月14日及3月9日之審理訊問期日，聲請人及其
    所委任之代理人陳崇善律師均未到庭，縱本院於111年1月14
    日及3月9日開庭通知書中特別諭知聲請人本人應到庭（見本
    院卷第285、337頁），聲請人與其代理人均仍無故不到庭，
    本院亦因而裁罰聲請人貳萬元、參萬元罰鍰在案（見本院卷
    第295、369頁）。聲請人既漠視自己法律上利益無故不到庭
    ，顯難認本件聲請有何「主張或維護其法律上利益」存在之
    餘地，是本件聲請交付歷次法庭錄音影光碟，於法不合，自
    難准許，應予駁回。
四、爰裁定如主文。　　
中　　華　　民　　國　　111 　年　　4 　　月　　29　　日
                  家事法庭   法  官  潘英芳
以上正本係照原本作成。
如不服本裁定應於送達後10日內向本院提出抗告狀，並繳納抗告
費新臺幣1,000元。
中　　華　　民　　國　　111 　年　　4 　　月　　29　　日
                             書記官  李一農